【裁判字號】    99,聲再,36
【裁判日期】    990930
【裁判案由】    拆屋還地等
【裁判全文】
臺灣高等法院民事裁定                  99年度聲再字第36號
    聲  請  人  甲○○○
上列聲請人因與新竹縣竹北市府前自辦市地重劃會間拆屋還地等
事件，對於中華民國99年6月3日本院99年度聲再字第24號確定裁
定，聲請再審，本院裁定如下：
    主  文
聲請駁回。
聲請訴訟費用由聲請人負擔。
    理  由
一、按對於民事確定裁定聲請再審，依民事訴訟法第507條準用
    同法第501條第1項第4款規定，應表明再審理由，此為必備
    之程式。所謂表明再審理由，必須指明確定裁判有如何合於
    法定再審事由之具體情事始為相當，倘僅泛言有何條款之再
    審事由，而無具體情事者，仍難謂已合法表明再審事由。既
    未合法表明再審事由，即為無再審之事由，性質上無庸命其
    補正，可認其再審之聲請不合法（最高法院60年台抗字第68
    8號、61年台再字第137號、70年台再字第35號判例參照）。
二、聲請人對於本院99年度聲再字第24號確定裁定（下稱原確定
    裁定）聲請再審，求為廢棄原確定裁定及本院99年度聲再字
    第12號、99年度聲再字第2號、98年度聲再字第73號、98年
    度聲再字第36號、98年度聲再字第12號、98年度聲再字第4
    號、97年度聲再字第56號、97年度聲再字第33號、97年度聲
    再字第3號、97年度再易字第44號、96年度再易字第182號、
    96年度再易字第175號、96年度再易字第143號、96年度再易
    字第102號、96年度再易字第75號、96年度再易字第35號、
    95年度再易字第176號、95年度再易字第109號、94年度再易
    字第147號及94年度上易字第297號確定裁判不利於聲請人部
    分，並駁回相對人新竹縣竹北市府前自辦市地重劃會於第一
    、二審之訴云云，然於再審理由中僅泛稱其以書狀表明民事
    訴訟法第496條第1項第13款為再審事由，已合於法定程序，
    另已補呈新竹縣稅捐稽徵處97年房屋完稅繳納證明、新竹縣
    政府府工建字第0980049962號函及門牌整編證明書等之合法
    房屋認定標準，本院仍依原審不察，為消極不適用法規云云
    ，並未具體表明原確定裁定以其再審聲請不合法而駁回，有
    何合於上開再審事由之具體情事，揆諸上開說明，自不足採
    。其另提出訴外人陳慶霖出具之「屬實聲明書」，主張本院
    94年度上易字第297號判決未記載其於一、二審辯論期間所
    提該證據云云，惟再審聲請人應先表明原確定裁定有何合於
    法定再審事由之具體情形，經本院認有再審理由後，本院始
    須就其聲明之內容依裁判先後次序由後往前逐一審究各該確
    定裁判是否具有再審事由，必各該確定裁判均具有再審理由
    ，始得審究本案訴訟有無理由。是本件再審聲請為不合法，
    爰裁定如主文。
中    華    民    國    99    年    9    月     30    日
                    民事第八庭
                        審判長法  官  黃熙嫣
                              法  官  李國增
                              法  官  陳玉完
正本係照原本作成。
不得抗告。
中    華    民    國    99    年    10    月    1     日
                              書記官  鎖瑞嶺

司法院資訊處製作；財團法人民間司法改革基金會備份。
